【裁判字號】    99,易,649
【裁判日期】    991011
【裁判案由】    竊盜
【裁判全文】
臺灣嘉義地方法院刑事判決               99年度易字第649號
公  訴  人  臺灣嘉義地方法院檢察署檢察官
被      告  乙○○
上列被告因竊盜案件，經檢察官提起公訴（99年度偵字第6142號
），本院判決如下：
    主  文
乙○○犯竊盜罪，處有期徒刑伍月，如易科罰金，以新台幣壹仟
元折算壹日。
    事  實
一、乙○○意圖為自己不法所有，騎乘向不知情之友人許應國所
    借未懸掛車牌（引擎號碼為4nf-045535號）之重型機車，於
    民國99年7月9日下午1時30分許，至嘉義縣梅山鄉圳南村162
    甲線禪林寺（起訴書誤繕為善林寺）旁之麻竹園內，以不詳
    之方式，竊取甲○○所有之麻竹筍13支，嗣經李新按當場發
    覺有異，報警循線查獲上情。
二、案經嘉義縣警察局竹崎分局報告臺灣嘉義地方法院檢察署檢
    察官偵查起訴。
    理  由
一、按被告以外之人於審判外之言詞或書面陳述，除法律有規定
    者外，不得作為證據，刑事訴訟法第159條第1項定有明文。
    次按被告以外之人於審判外之陳述，雖不符刑事訴訟法第
    159條之1至第159條之4之規定，而經當事人於審判程序同意
    作為證據，法院審酌該言詞陳述或書面陳述作成時之情況，
    認為適當者，亦得為證據。當事人、代理人或辯護人於法院
    調查證據時，知有第159條第1項不得為證據之情形，而未於
    言詞辯論終結前聲明異議者，視為有前項之同意，此觀刑事
    訴訟法第159條之5規定甚明。查被告乙○○於言詞辯論終結
    前，對於卷附包括證人李新按於警訊及偵查之陳述、被害人
    甲○○於警訊之陳述等各傳聞證據之證據能力，經本院提示
    並告以要旨，均未聲明異議。本院審酌卷內各言詞陳述及書
    面陳述作成時之情況，認無顯不適當之情形，故採納上開證
    據方法，尚無礙於被告於程序上之彈劾詰問權利，而認證據
    資料合於刑事訴訟法第159條之4及同法第159條之5等規定，
    因而均具證據能力，合先敘明。
二、訊據被告乙○○固坦承伊有於99年7月9日下午1時30分許，
    騎乘未懸掛車牌（引擎號碼為4nf-045535號）之重型機車，
    至嘉義縣梅山鄉圳南村162甲線禪林寺旁，然矢口否認其有
    竊取麻竹筍之犯行，辯稱：伊當時是騎機車到禪林寺拜拜，
    然後再去附近之小吃部飲酒，飲酒完欲回機車停車處休息，
    發現機車旁放有一包東西，伊正欲打開看係何物，即有位男
    士拿著刀大聲質問伊為何竊取竹筍，因情況危急，伊即跑開
    ，因而被誤會竊取竹筍，伊當時未在麻竹園內亦無刀具及工
    具，如何竊取竹筍云云。
三、經查，被告當日騎乘未懸掛車牌之機車至竊案現場，其動機
    顯不單純，又被告於案發當日被發現時正提著一袋已經剝好
    之麻竹筍欲走向所騎乘機車一情，業據證人李新按於警訊中
    證述甚詳（見警卷12頁），而證人李新按當時向被告質問，
    被告並未否認其有收取竹筍之事實，僅係表示是一位住在半
    天村的「阿弟仔」要伊來收取一情，亦據證人李新按於上開
    警訊及偵查中（見偵查卷第15頁）證述明確，此外，於證人
    李新按以手機向警察報案後，被告即加以逃逸，並留下所竊
    取之麻竹筍13支及肥料袋之事實，亦為被告所不否認，並有
    現場照片2紙（見警卷第17頁）及扣押物品目錄表與贓物認
    領保管單附於警卷可稽，復對照被害人甲○○亦證述現場所
    查獲之13支麻竹筍，確實是其位於嘉義縣梅山鄉圳南村162
    甲線禪林寺旁之麻竹園所被盜取之物（見警卷第8頁），而
    被告所騎乘機車之置物箱裡尚有一空的肥料袋，其與現場所
    查獲內裝6支麻竹筍之肥料帶，均屬相同之農友牌塑膠肥料
    袋，亦有該肥料袋之照片在卷可憑（見警卷第19頁），此再
    核諸尚未裝袋之麻竹筍尚有7支，以每袋肥料裝6、7支麻竹
    筍計算，該置物箱內之空的肥料恰可再裝另外7支麻竹筍，
    是被告確實係攜帶2肥料袋去犯上開竊盜犯行，應可認定。
四、被告雖辯稱：伊當時是騎機車到禪林寺拜拜，然後再去附近
    之小吃部飲酒，飲酒完欲回機車停車處休息，發現機車旁放
    有一包東西，伊正欲打開看係何物，即有位男士拿著刀大聲
    質問伊為何竊取竹筍，因情況危急，伊方跑開云云，然查，
    被告上開辯詞，與其在警訊陳稱：當天只是從梅山鄉○○村
    ○○○路過，在路旁休息云云（見警卷第3頁）顯不相符，
    其辯詞反覆，本不可信；此外，被告當日如真是到禪林寺拜
    拜，為何所騎乘之機車會停在寺廟外之麻竹園而不停在禪林
    寺之停車場；又被告於拜拜完既然要去距離禪林寺4、5百公
    尺遠之小吃部飲酒，又為何不騎停在附近之機車，而要走4
    、5 百公尺去，再走4、5百公尺回來騎車（見本院99年9月
    27日審判筆錄）；再者，若被告僅在路旁休息未竊取竹筍，
    為何於證人李新按向其質問時，又要倉皇逃走，甚至連機車
    均棄置不騎，直至當日晚間10時方為警查獲，被告上開所辯
    顯與常情不符，無足可採；另證人李新按於質問被告時並未
    持刀一情，業據證人於警訊時證述明確（見警卷第12頁），
    是被告辯稱：是見到李新按持刀大聲質問情況危急方逃開云
    云，亦應屬事後捏造之詞，不足採信。
五、核被告所為，係犯刑法第320條第1項之竊盜罪。爰審酌被告
    國中畢業之智識程度，前有麻醉藥品、竊盜、妨害自由、恐
    嚇等前科，素行非佳，本次竊取之物品雖不貴重，然被告於
    犯後，毫無悔意，不斷飾詞狡辯，矢口否認犯行，犯後態度
    不佳，復斟酌公訴人審理時之求刑，量處如主文所示之刑，
    並諭知易科罰金之標準，以示儆懲。
據上論斷，應依刑事訴訟法第299條第1項前段，刑法第320條第1
項、第41條第1項前段，刑法施行法第1條之1第1項、第2項前段
，判決如主文。
本案經檢察官曹合一到庭執行職務
中    華    民    國    99    年    10    月    11    日
                  刑事第二庭    法  官  黃明展
以上正本證明與原本無異。
如不服本判決應於收受判決後10日內向本院提出上訴書狀，並應
敘述具體理由；其未敘述上訴理由者，應於上訴期間屆滿後20日
內向本院補提理由書（均須按他造當事人之人數附繕本）「切勿
逕送上級法院」。告訴人或被害人如對於本判決不服者，應具備
理由請求檢察官上訴，其上訴期間之計算係以檢察官收受判決正
本之日期為準。
中    華    民    國    99    年    10    月    11    日
                                書記官  張宇安
附錄論罪科刑法條
中華民國刑法第320條
（普通竊盜罪、竊佔罪）
意圖為自己或第三人不法之所有，而竊取他人之動產者，為竊盜
罪，處5  年以下有期徒刑、拘役或 5 百元以下罰金。
意圖為自己或第三人不法之利益，而竊佔他人之不動產者，依前
項之規定處斷。
前二項之未遂犯罰之。

司法院資訊處製作；財團法人民間司法改革基金會備份。
